臺灣彰化地方法院刑事判決　　　　　　　96年度交訴字第27號
公　訴　人　臺灣彰化地方法院檢察署檢察官
被　　　告　乙○○
　　　　　　甲○
　　　　　　　　　　號
上列被告等因過失致死等案件，經檢察官提起公訴（95年度偵字
第10654號、96年度偵字第440號），本院裁定以簡式審判程序審
理判決如下：
    主  文
乙○○因過失致人於死，處有期徒刑伍月，如易科罰金，以新台
幣壹仟元折算壹日。
甲○因過失致人於死，處有期徒刑處肆月，如易科罰金，以新台
幣壹仟元折算壹日；緩刑貳年。
    事  實
一、乙○○於民國（下同）95年8月10日下午2時10分許，駕駛車
    號M5-7885號自用小客車，在彰化縣永靖鄉○○村○○路○段
    265號騎樓地，由南往北方向倒車橫入道路時，本應注意汽
    車倒車時，應顯示倒車燈光或作手勢後，謹慎緩慢後倒，並
    應注意其他車輛及行人，而依當時情形，並無不能注意情事
    ，竟疏未注意後方人車即逕行倒車橫入車道，適甲○騎乘車
    號G2F-231號機車後載其夫陳月聰、沿永興路1段由西往東方
    向直線駛至，甲○本亦應注意騎駛機車時，駕駛人應注意車
    前狀況，並隨時採取必要之安全措施，而依當時情形，亦非
    不能注意，竟疏未注意車前狀況而貿然前行，2車因而發生
    擦撞，致陳月聰受有左股骨閉鎖性骨折、左側第4、5肋骨骨
    折、右脛骨骨折之傷害；甲○則受有右側小腿深度撕裂傷、
    右手第5指撕裂傷合併指關節脫位、左側第5肋骨骨折、左上
    門齒部分斷裂之傷害。嗣經彰化縣警察局交通警察隊員林分
    隊員警陳柏宏前往處理時，乙○○、甲○均自首前開事實。
    陳月聰經送行政院衛生署彰化醫院（下稱署立彰化醫院）急
    救後，延至95年11月13日3時9分許因上開傷害引發敗血症不
    治死亡。
二、案經甲○告訴暨彰化縣警察局員林分局報驗由臺灣彰化地方
    法院檢察署檢察官自動檢舉偵查起訴。
    理  由
一、上開事實，業據被告乙○○、甲○於警訊、偵查及本院審理
    中坦承不諱，並有現場照片、道路交通事故調查報告表及現
    場圖等件在卷可資佐證，且被害人即被告甲○因此受有傷害
    ，有署立彰化醫院診斷證明書可憑；而被害人陳月聰因本件
    車禍致死亡，亦經臺灣彰化地方法院檢察署檢察官督同檢驗
    員相驗明確，有署立彰化醫院診斷證明書、相驗屍體證明書
    、驗斷書及勘驗筆錄等在卷可憑，是被害人陳月聰之死亡，
    係由被告乙○○、甲○之行為所致，其間有相當因果關係，
    已為明確。
二、按汽車倒車時，應顯示倒車燈光或作手勢後，謹慎緩慢後倒
    ，並應注意其他車輛及行人；又汽車行駛時，駕駛人應注意
　　車前狀況，並隨時採取必要之安全措施，道路交通安全規則
  　第110條第2款、第94條第3項分別定有明文。被告2人於前揭
    時地駕駛車輛及騎駛機車應注意能注意而不注意上開規定，
    以致肇事，被告2人之行為自有過失，再本件經送台灣省彰
    化縣區車輛行車事故鑑定委員會鑑定，亦同認：「一、乙○
    ○駕駛自小客車倒車不慎，為肇事主因。二、甲○駕駛重機
    車預見情況未採取適當措施，為肇事次因」，有該委員會第
    950557號鑑定意見書在卷可稽，事證明確，被告2人犯行均
    堪認定。
三、核被告乙○○、甲○所為，均係犯刑法第276條第1項之過失
    致死罪，被告乙○○另犯刑法第284條第1項前段之過失傷害
    罪。被告乙○○所犯上開2罪間，係一行為觸犯數罪名，屬
    想像競合犯，應依刑法第55條規定，從一重之過失致死罪處
    斷。被告2人於肇事後於警察機關未知悉前即向到場處理之
    警員坦承犯行自首而接受裁判，有彰化縣警察局道路交通事
    故肇事人自首情形紀錄表可稽，核符自首要件，依法均減輕
    其等之刑。爰審酌被告2人於本案肇事中過失程度之輕重，
    被害人甲○就其受傷部分亦應負過失責任，及被告乙○○肇
    事後雖坦承犯行，惟對被害人家屬迄未為民事賠償等一切情
    狀，分別量處如主文所示之刑，並均諭知易科罰金之折算標
    準。又以被告甲○係死者陳月聰之妻，本身即為被害人家屬
    ，其前未曾因故意犯罪受有期徒刑以上刑之宣告，有其前科
    資料刑案查註紀錄表可稽，於本件車禍中之過失程度復屬較
    輕，經此教訓，當知謹慎而無再犯之虞，公訴人據此亦為其
    求處緩刑，本院認本判決所宣告之刑，以暫不執行為宜，爰
    宣告緩刑2年以勵自新。
據上論斷，應依刑事訴訟法第273條之1第1項、第299條第1項前
段，刑法第276條第1項、第284條第1項、第55條、第41條第1項
前段、第62條前段、第74條第1項第1款，刑法施行法第1條之1，
判決如主文。
本件經檢察官鮑慧忠到庭執行職務。
中　　華　　民　　國　　96　　年　　4 　　月　　13　　日
                  刑事第三庭     法  官   林欽章
以上正本證明與原本無異。
如不服本判決，應於判決送達後十日內向本院提出上訴狀 (須附
繕本 )。
告訴人或被害人對於判決如有不服具備理由請求檢察官上訴者，
其上訴期間之計算係以檢察官收受判決正本之日期為準。
中　　華　　民　　國　　96　　年　　4 　　月　　13　　日
                                 書記官   魏嘉信
附錄本案論罪科刑法條全文：
中華民國刑法第276條
（過失致死罪）
因過失致人於死者，處2年以下有期徒刑、拘或2千元以下罰金。
從事業務之人，因業務上之過失犯前項之罪者，處5年以下有期
徒刑或拘役，得併科3千元以下罰金。
中華民國刑法第284條
（過失傷害罪）
因過失傷害人者，處6月以下有期徒刑、拘役或5百元以下罰金，
致重傷者，處 1 年以下有期徒刑、拘役或 5 百元以下罰金。
從事業務之人，因業務上之過失傷害人者，處1年以下有期徒刑
、拘役或1千元以下罰金，致重傷者，處3年以下有期徒刑、拘役
或2千元以下罰金。
